【裁判字號】    92,訴,622
【裁判日期】    921031
【裁判案由】    違反毒品危害防制條例
【裁判全文】
臺灣屏東地方法院刑事判決                          九十二年度訴字第六二二號
    公  訴  人  臺灣屏東地方法院檢察署檢察官
    被      告  甲○○
右列被告因違反毒品危害防制條例案件，經檢察官提起公訴（九十二年度毒偵字第一
二三六號），本院判決如左：
    主  文
甲○○連續施用第一級毒品，累犯，處有期徒刑拾月。扣案海洛因壹包（淨重零點參
玖公克，包裝重壹點貳陸公克）沒收銷燬之、注射針筒壹支沒收；又連續施用第二級
毒品，累犯，處有期徒刑陸月。應執行有期徒刑壹年貳月。扣案海洛因壹包（淨重零
點參玖公克，包裝重壹點貳陸公克）沒收銷燬之、注射針筒壹支沒收。
    事  實
一、甲○○曾因施用毒品案件，經送觀察勒戒後，認無繼續施用毒品之傾向，由臺灣
    屏東地方法院檢察署檢察官以民國八十八年度偵字第一五三０四號為不起訴處分
    確定，復因施用第二級毒品安非他命案件，經送觀察、勒戒後，認有繼續施用毒
    品之傾向，先送強制戒治，並由該署檢察官以八十九年度毒偵字第一０二五號聲
    請簡易判決處刑，經本院以八十九年度屏簡字第三四八號判處有期徒刑三月確定
    ，並經接續執行而於九十一年二月八日執行完畢。仍不知悔改，復基於施用第一
    級毒品海洛因及第二級毒品安非他命之之概括犯意，自九十二年七月初某日起，
    連續多次在屏東市○○路一一一號二樓房間內，施用海洛因及安非他命多次（大
    約每隔三日施用一次）。嗣於九十二年七月十六日二十時三十分許在上址為警查
    獲，並扣得海洛因一包（淨重０點三九公克、包裝重０點二六公克）、其所有用
    以施打海洛因之注射針筒一支。
二、案經屏東縣警察局屏東分局報請臺灣屏東地方法院檢察署檢察官偵查起訴。
    理  由
一、被告甲○○對於右揭事實坦承不諱，且被告於九十二年七月十六日經警採尿送驗
    結果，發現確有甲基安非他命及嗎啡陽性反應（即海洛因水解後之反應），有屏
    東縣衛生局煙毒及麻醉藥品類委託檢驗結果通知書（屏縣衛檢六字第九二０二七
    四號）及長榮大學毒物研究中心尿液檢驗報告各一紙在卷可稽，此為檢驗機關本
    於專業知識及酵素免疫分析法、氣相層析質譜儀法等專業檢驗方法所得之結論，
    自可憑信；另九十二年七月十六日扣案之白色粉末一包（淨重０點三九公克，包
    裝重０點二六公克）經送法務部調查局鑑定結果，確有第一級毒品海洛因成分，
    有該局鑑定通知書一紙在卷可按，並有注射針筒一支扣案可資佐證，顯見被告自
    白應與事實相符而值採信。被告前因施用毒品案件，經送觀察、勒戒後，認無繼
    續施用毒品之傾向，由臺灣屏東地方法院檢察署檢察官以八十八年度偵字第一五
    三０四號為不起訴處分確定，復因施用第二級毒品安非他命案件，經送觀察、勒
    戒後，認有繼續施用毒品之傾向，先送強制戒治，並由該署檢察官以八十九年度
    毒偵字第一０二五號聲請簡易判決處刑，經本院以八十九年度屏簡字第三四八號
    判處有期徒刑三月確定，被告於檢察官依毒品危害防制條例第二十條第二項規定
    為不起訴處分後五年內再犯毒品危害防制條例第十條之罪，有上述不起訴處分書
    、臺灣屏東地方法院檢察署刑案資料查註紀錄表、臺灣高等法院被告全國前案紀
    錄表等在卷足憑，本件事證已明，被告施用毒品犯行，應堪認定。
二、查海洛因、安非他命係毒品危害防制條例第二條第一項第一款、第二款所稱之第
    一級、第二級毒品，被告甲○○竟持之以施用，是核其所為，係犯同條例第十條
    第一項及第二項之施用第一級、第二級毒品罪。被告施用前持有第一、二級毒品
    之低度行為，應為施用第一、二級毒品之高度行為所吸收，不另論罪。被告連續
    多次施用第一級、第二級毒品海洛因之行為，時間緊接，犯罪基本構成要件相同
    ，顯係基於概括之犯意為之，皆為連續犯，應各以一罪論，並分別加重其刑。公
    訴人雖僅就九十二年七月十六日查獲該次起訴，惟被告於本院審理中坦稱查獲前
    二個星期均有施用海洛因及安非他命，其餘施用毒品部分均與起訴部分有連續犯
    之裁判上一罪關係，為起訴效力所及，本院自應併予審理。又被告前於八十九年
    間，因違反毒品危害防制條例案件，經本院以八十九年度屏簡字第三四八號判處
    有期徒刑三月確定，並經接續執行而於九十一年二月八日執行完畢，有臺灣高等
    法院被告全國前案紀錄表及臺灣屏東地方法院檢察署刑案資料查註紀錄表各一紙
    在卷可按，其受有期徒刑之執行完畢後，五年之內再犯有期徒刑以上刑之本罪，
    為累犯，應依法加重其刑，並遞加重之。被告所犯上述二罪，犯意各別，行為互
    異，應予分別論罪，合併處罰。爰審酌被告之素行，施用毒品之時間、次數，無
    視政府戒毒法令之宣導，屢經查獲，仍一再施用，足見其陷溺已深，惟其犯後坦
    承犯行，態度尚稱良好等一切情狀，分別量處如主文所示之刑，並定其應執行刑
    。扣案海洛因一包（淨重０點三九公克，包裝重０點二六公克），應依毒品危害
    防制條例第十八條第一項前段之規定，宣告沒收銷燬之。注射針筒一支為被告所
    有供施用海洛因之用，業據被告供明在卷，爰依刑法第三十八條第一項第二款之
    規定，宣告沒收。
據上論斷，應依刑事訴訟法第二百九十九條第一項前段，毒品危害防制條例第十條第
一項、第二項、第十八條第一項前段，刑法第十一條前段、第五十六條、第四十七條
、第五十一條第五款、第三十八條第一項第二款，判決如主文。
本案經檢察官蔡榮龍到庭執行職務。
中      華      民      國    九十二    年      十      月    三十一    日
                                      臺灣屏東地方法院刑事第四庭
                                          法  官  陳姵君
右正本證明與原本無異。
如不服本判決應於收受本判決送達後十日內向本院提出上訴書狀，其未敘述上訴理由
者，並得於提起上訴後十日內向本院補提理由書狀（均須按他造當事人之人數附繕本
 ）「切勿逕送上級法院」
                                          書記官  許倬維
中      華      民      國    九十二    年      十      月    三十一    日
附錄本判決論罪之法條：
毒品危害防制條例第十條
施用第一級毒品者，處六月以上五年以下有期徒刑。
施用第二級毒品者，處三年以下有期徒刑。


司法院資訊處製作；財團法人民間司法改革基金會備份。
